臺灣彰化地方法院刑事判決　　　　　　　　　　　　　　九十年度易緝字第七號
　　公　訴　人　臺灣彰化地方法院檢察署檢察官
　　被　　　告　乙○○
右列被告因違反動產擔保交易法案件，經檢察官提起公訴（八十八年度偵字第四五六
二號），本院判決如左：
    主      文
乙○○動產擔保交易之債務人，意圖不法之利益，將標的物移轉，致生損害於債權人
，處拘役拾伍日，如易科罰金，以佰元折算壹日。
    事      實
一、乙○○前於民國八十六年九月二十四日，以動產擔保交易法所定附條件買賣之方
    式，向聲寶股份有限公司（以下簡稱聲寶公司）購買ＡＷ─二三六一ＡＲ冷氣機
    二台，雙方約定總價金為新台幣（下同）八萬二千六百元，除頭期款為四千四百
    元外，自八十六年十月二十五日起，迄八十八年八月二十五日止，分二十四期（
    含頭期款）給付，每月一期，每期付款三千四百元，標的物按裝地點為彰化縣花
    壇鄉○○村○○路四二０號，在價金未付清之前，標的物所有權仍屬於出賣人所
    有，買受人僅得依約占有使用，不得任意移轉或為其他處分，據此，乙○○即為
    動產擔保交易之債務人，詎其在繳付頭期款四千四百元後，意圖不法之利益，隨
    即於同年十月十日移轉該二台冷氣機予其妹婿甲○○使用，並自八十六年十月二
    十五日起，即未再給付價金，後經聲寶公司取回其中一台冷氣機，抵充價金四萬
    一千三百元，惟另一台冷氣機亦不知去向，致生損害於債權人聲寶公司。
二、案經聲寶公司訴請台灣彰化地方法院檢察署檢察官偵查起訴。
    理      由
一、被告固坦承以右揭附條件買賣之方式，向聲寶公司購買冷氣機，且於繳付頭期款
    後，隨即於八十六年十月十日起即移轉第三人甲○○使用，未再給付價金之事實
    ，惟否認有違反動產擔保交易法之犯行，辯稱：不知道有違反法律云云。然查右
    揭事實，業據告訴人聲寶公司指訴甚明，並有附條件買賣契約書在卷可稽。且附
    條件買賣契約書第三條約明：出賣人於買受人未繳清全部價款前，仍保有標的物
    之所有權，買受人僅得以善良管理人之注意義務占有使用標的物，並不得將標的
    物遷移、出賣、出借、移轉、質押、或為其他處分。買受人於依約繳清全部價款
    後即取得標的物之所有權。被告既未繳清價款，依上開契約書第三條之約定，尚
    未取得上開二台冷氣機之所有權，且未經聲寶公司之同意即隨意將該二台冷氣機
    交由第三人甲○○使用，其有不法之意圖甚明，況被告亦不得以不知法律而免除
    刑事責任，此觀刑法第十六條前段之規定自明。是本件事證明確，被告犯行應堪
    認定。
二、核被告所為，係犯動產擔保交易法第三十八條之罪。爰審酌被告之素行，及其犯
    罪之動機、目的、手段、告訴人所受之損害輕微，已與告訴人達成和解之犯後態
    度等一切情狀，量處如主文所示之刑，並諭知易科罰金折算之標準。被告雖已與
    告訴人達成和解，然因另涉嫌偽造文書等案件，現由本院審理中，不宜宣告緩刑
    ，附此敘明。
據上論斷，應依刑事訴訟法第二百九十九條第一項前段，動產擔保交易法第三十八條
，刑法第十一條前段、第四十一條第一項，罰金罰鍰提高標準條例第一條前段、第二
條前段，判決如主文。
本案經檢察官吳怡盈到庭執行職務。
中    華    民    國    九十一      年      一      月      三十一      日
                                臺灣彰化地方法院刑事第二庭
  法      官  李  水  源
右正本證明與原本無異。
如不服本判決，應於判決送達後十日內，向本院提出上訴狀（須附繕本）。
告訴人或被害人對於判決如有不服具備理由請求檢察官上訴者，其上訴期間之計算係
以檢察官收受判決正本之日期為準。
                                    法院書記官  廖  建  興
中    華    民    國    九十一      年      二      月        六        日
動產擔保交易法第三十八條
動產擔保交易之債務人，意圖不法之利益，將標的物遷移、出賣、出質、移轉、抵押
或為其他處分，致生損害於債權人者，處三年以下有期徒刑、拘役或科或併科六千元
以下之罰金。
